臺灣高等法院臺南分院民事裁定
110年度重上字第77號
上  訴  人  陳春福  
            方旌杰  
            陳王月蘭
            陳瑞羅（原名陳耀祥）
            陳渝珊  
            陳志豪  
            陳妍菱  
            劉連瑞  
            宋明偉  
共      同
訴訟代理人  張志明律師
被  上訴人  賴錦輝  
            蘇麗英  
上列當事人間請求遷讓房屋等事件，上訴人對於中華民國111年4
月28日本院110年度重上字第77號判決，提起上訴，本院裁定如
下：
    主  文
上訴人應於收受本裁定正本之日起七日內，補繳第三審裁判費新
臺幣122,230元，逾期不補正，即裁定駁回上訴。
    理  由
一、按訴訟標的之價額，由法院核定。核定訴訟標的之價額，以
    起訴時之交易價額為準。以一訴主張數項標的者，其價額合
    併計算之。以一訴附帶請求其孳息、損害賠償、違約金或費
    用者，不併算其價額；民事訴訟法第77條之1第1項、第2項
    、第77條之2第1項前段、第2項定有明文。所謂「起訴時之
    交易價額」，係指起訴時市場實際成交之價額，非以與土地
    之公告現值、公告地價、申報地價或房屋之課稅現值或有價
    證券之券面額等一致為必要（司法院秘台廳民㈠字第19278
    號函令參照）。次按向第二審或第三審法院上訴，依第77條
    之13及第77條之14規定，加徵裁判費10分之5；民事訴訟法
    第77條之16第1項前段亦有明定。
二、被上訴人起訴請求：㈠陳春福等8人應將門牌號碼臺南市○○區
    ○○000○00號房屋（下稱系爭房屋）全部遷讓返還，並自民國
    （下同）109年5月22日起至返還系爭房屋之日止，按月給付
    新臺幣（下同）66,000元；㈡陳春福應將坐落臺南市○○區○○
    段000○00○000○00○000○00地號土地上如附圖所示編號A、B、
    C部分之地上物拆除，並將土地交還被上訴人，暨自109年5
    月22日起至交還前開土地之日止，按月給付66,000元。第一
    審就㈠遷讓房屋部分，判命陳春福等8人應自109年5月22日起
    至返還系爭房屋之日止，按月給付被上訴人賴錦輝、蘇麗英
    各8,274元；就㈡拆屋還地部分，判命陳春福應自109年5月22
    日起至交還前開土地之日止，按月給付被上訴人賴錦輝、蘇
    麗英各1,666元，駁回被上訴人超過上開金額之請求，並均
    准被上訴人之請求，判命陳春福等8人應將系爭房屋全部遷
    讓返還被上訴人；陳春福應將前開三筆土地上如附圖所示編
    號A、B、C部分之地上物拆除，將土地交還被上訴人。陳春
    福等8人不服提起上訴，被上訴人並追加宋明偉為被告，經
    本院審理後，判命㈠上訴駁回；㈡追加被告宋明偉應與陳春福
    等8人共同自系爭房屋遷出，並將系爭房屋全部返還被上訴
    人；㈢追加被告宋明偉應自109年11月26日起至返還系爭房屋
    之日止，與陳春福等8人共同按月給付被上訴人各8,274元。
    陳春福等8人及追加被告宋明偉不服，提起第三審上訴。
三、查陳春福等8人及追加被告宋明偉就遷讓房屋部分提起上訴
    ，其上訴利益即為系爭房屋之價值，因被上訴人係經由原法
    院108年度司執字第3251號強制執行事件，以3,136,000元拍
    定買受系爭房屋，是以該拍定金額作為系爭房屋起訴時之交
    易價額，應屬相當。至遷讓房屋部分，法院判命陳春福等8
    人及宋明偉應共同按月給付相當於租金之不當得利部分，依
    民事訴訟法第77條之2第2項規定，不併算其價額。是本件關
    於遷讓房屋部分，其訴訟標的價額核定為3,136,000元。又
    拆屋還地部分，被上訴人係請求陳春福應將坐落臺南市○○區
    ○○段000○00○000○00○000○00地號土地上如附圖所示編號A、B
    、C部分之地上物拆除，並將土地交還被上訴人，因被上訴
    人係請求陳春福返還上開三筆土地全部，自應以上開三筆土
    地之全部面積，依序為1,014、1,174、1,145平方公尺計算
    訴訟標的價額。而上開三筆土地亦係被上訴人經前述執行程
    序以總價4,992,000元拍定買受，自應以該拍定金額4,992,0
    00元，作為上開三筆土地起訴時之交易價額為妥適。至陳春
    福此部分應給付相當於租金之不當得利部分，依民事訴訟法
    第77條之2第2項規定，不併算其價額。是本件關於拆屋還地
    部分，其訴訟標的價額核定為4,992,000元。再者，依首揭
    規定，上開二項訴訟標的價額應合併計算之，故上訴人提起
    第三審上訴之上訴利益為8,128,000元（計算式：3,136,000
    ＋4,992,000＝8,128,000元），應徵第三審裁判費122,230元
    。茲命上訴人於收受本裁定正本之日起7日內補繳裁判費，
    逾期未補正，即依民事訴訟法第481條準用第442條第2項前
    段之規定，認其上訴不合法，以裁定駁回之。
四、爰裁定如主文。
中　　華　　民　　國　　111 　年　　6 　　月　　13　　日
                  民事第四庭    審判長法  官  張世展 
　　　　　　　 
                                      法  官  洪挺梧
　　　　　　　　　　　　 
　　　　　　　　　　            　    法  官  黃佩韻 
上為正本係照原本作成。
如對本裁定就核定訴訟標的之價額提起抗告，須於本裁定送達後
十日內向本院提出抗告狀（須附繕本），並應繳納抗告費新台幣
一千元。其餘命補正部分，不得抗告。
中　　華　　民　　國　　111 　年　　6 　　月　　13　　日

                                      書記官  黃玉秀